# 可转换债券转股权的验资

提问人：bestxulin 时间：2012-12-27 23:56:19
请问，如果可转换债券转为股权后，在何时验资？存在的问题时，债券持有人可能随时转为股权，那么难道每转一次就需要验资一次？如何操作？

回答人：chenyiwei
实务中一般是在可行使转股权的期间内每隔一段时间定期进行审验，不可能做到随转换随审验的。

提问人：bestxulin 时间：2012-12-28 21:52:52
回复 chenyiwei 的帖子
上市公司有季报披露，是否应每季度验资一次？

回答人：chenyiwei
不一定。实务中可能间隔期更长。